# 顺流交易并处置子公司

提问人：Ryan_q 时间：2021-07-10 23:33:09
@chenyiwei，陈版主，请教一问题：
A公司为母公司，B公司为子公司，A公司出售商品给B公司 100 万元，成本 50 万元，B公司作为存货，截止资产负债表日，B公司对外出售50%,确认收入 100 万，成本 50 万。
合并层面：借：营业收入 50 贷：营业成本 25 贷：存货 25
下一年：此时母公司将子公司处置，该内部交易损益仍未实现
问：合并抵消分录如何处理？
借：年初未分配利润 25 万
贷：投资收益 25 万
理解：视为该未实现损益在处置日全部实现 ，并以投资收益方式列式。
请教陈版主，该处理方式是否正确？且其处理方式的原因主要是？

回答人：chenyiwei
可以这样处理。在处置子公司并丧失控制权时，原先的顺流交易未实现损益随着标的资产一并被处置，被认为已经实现，但其实现的影响是体现在合并报表的投资收益中。其原因是：由于顺流交易损益抵销的影响，合并报表层面标的资产的账面价值小于该资产在子公司自身单户报表层面的账面价值，所以合并报表口径计算的子公司处置损益（列入投资收益）相应增加。